臺灣高等法院民事裁定
                                      108年度家上字第3號
上 訴 人   甲〇〇  
上列上訴人與被上訴人乙〇〇間離婚事件，上訴人對於本院中華民
國109年4月21日之判決，提起上訴，本院裁定如下：
    主  文
上訴人應於本裁定送達後柒日內，補正委任律師或具律師資格之
關係人為訴訟代理人之委任狀，並補繳上訴第三審裁判費新臺幣
伍萬捌仟玖佰柒拾伍元。逾期未為補正，即裁定駁回其上訴。
    理  由
一、按對於第二審判決上訴，上訴人應委任律師為訴訟代理人。
    但上訴人或其法定代理人具有律師資格者，不在此限。上訴
    人之配偶、三親等內之血親、二親等內之姻親，或上訴人為
    法人、中央或地方機關時，其所屬專任人員具有律師資格並
    經法院認為適當者，亦得為第三審訴訟代理人。上訴人未依
    前揭規定委任訴訟代理人，或雖已委任而法院認為不適當者
    ，第二審法院應定期先命補正，為民事訴訟法第466條之1所
    明定。又向第三審法院上訴，應依民事訴訟法第77條之16第
    1項規定徵收裁判費。且按以一訴主張數項標的者，其價額
    合併計算之，民事訴訟法第77條之2前段定有明文。上開規
    定，依家事事件法第51條規定，於家事訴訟事件亦有準用。
二、本件上訴人於民國109年5月17日對本院108年度家上字第3號
    判決不服，提起上訴，未依規定提出委任律師或具律師資格
    之關係人為訴訟代理人之委任狀，亦未繳納上訴第三審裁判
    費。查上訴人對於第二審判決不利部分（即本訴及反訴請求
    ）均提起上訴，關於：㈠本訴部分（乙〇〇請求離婚事件），
    屬家事事件法第3條第2項第2款之乙類事件，係非財產權而
    起訴，依家事事件法第51條、家事事件審理細則第41條第1
    項準用民事訴訟法第77條之14第1項、第77條之16第1項規定
    ，應徵收第三審裁判費新臺幣（下同）4500元；㈡上訴人所
    提反請求非財產上損害賠償部分，係屬家事事件法第3條第3
    項第2款之丙類事件，亦係因財產權起訴之家事訴訟事件，
    依同法第51條準用民事訴訟法第77條之13、第77條之16第1
    項規定，應徵收第三審裁判費5萬3475元；㈢至上訴人反請求
    給付贍養費部分，為家事事件法第3條第5項第1款之戊類事
    件，屬家事非訟事件，準用非訟事件法第17條規定，應徵第
    三審裁判費1000元。合計應徵收第三審裁判費5萬8975元（4
    ,500＋53,475＋1,000），未據上訴人繳納。茲命上訴人於收
    受本裁定送達翌日起7日內補繳裁判費及提出委任律師或具
    律師資格之關係人為訴訟代理人之委任書，逾期不補正，即
    駁回其上訴。
三、爰裁定如主文。
中　　華　　民　　國　　109 　年　　5 　　月　　22　　日
                    家事法庭 
                        審判長法 官  謝碧莉
                              法 官  王本源
                              法 官  陳月雯
正本係照原本作成。
不得抗告。
中　　華　　民　　國　　109 　年　　5 　　月　　22　　日

    　　　　　　　　　　　　　書記官  侯雅文